【裁判字號】    97,台上,4811
【裁判日期】    970926
【裁判案由】    違反毒品危害防制條例
【裁判全文】
最高法院刑事判決            九十七年度台上字第四八一一號
上  訴  人  甲○○
                    號（另案在台灣台北監獄台北分監執行）
上列上訴人因違反毒品危害防制條例案件，不服台灣高等法院中
華民國九十七年七月二十二日第二審判決（九十七年度上訴字第
二七六四號，起訴案號：台灣板橋地方法院檢察署九十六年度毒
偵字第七二六六號），提起上訴，本院判決如下：
    主  文
上訴駁回。
    理  由
按刑事訴訟法第三百七十七條規定，上訴於第三審法院，非以判
決違背法令為理由，不得為之。是提起第三審上訴，應以原判決
違背法令為理由，係屬法定要件。如果上訴理由書狀並未依據卷
內訴訟資料，具體指摘原判決不適用何種法則或如何適用不當，
或所指摘原判決違法情事，顯與法律規定得為第三審上訴理由之
違法情形不相適合時，均應認其上訴為違背法律上之程式，予以
駁回。本件原判決維持第一審論處上訴人甲○○施用第一級毒品
累犯罪刑之判決，駁回其在第二審之上訴。已敘明所憑之證據及
其認定之理由。對於上訴人所辯：第一審量刑過重，請予從輕量
刑云云，何以並非可採，亦已依據卷內資料予以指駁。從形式上
觀察，原判決並無違背法令之情形存在。上訴意旨略以：伊坦承
有吸食第一級及第二級毒品，唯係混合施用，乃一行為同時觸犯
數罪名，應為想像競合犯；又警察趁伊毒癮發作，意識不清時，
單方製作警詢筆錄完成後，命伊簽名捺印，對此有利證據，原審
未予調查，有應調查之證據而未予調查之違法云云。惟查原判決
綜合上訴人自白及卷內調查證據結果，認上訴人於民國九十六年
四月二十三日下午某時許，在台北縣中和市○○路某公寓樓梯間
，以吸食器點火燒烤產生煙霧吸食之方式施用第二級毒品甲基安
非他命一次；另於九十六年四月二十六日某時許，在台北縣中和
市○○路某處，以摻入香菸內點火吸用方式，施用第一級毒品海
洛因一次。觸犯毒品危害防制條例第十條第一項、第二項之施用
第一級、第二級毒品罪，所犯二罪間，犯意各別，構成要件互異
，予以分論併罰，認事用法，均無違誤。而上訴人於警詢已坦承
海洛因係摻入香煙內吸食，甲基安非他命則置入吸食器以火燒烤
；及至原審均未供稱有同時施用海洛因及甲基安非他命之事；且
於原審審理提示警詢筆錄並告以要旨時，亦表示無意見。竟於上
訴本院始予爭執，顯非依據卷內訴訟資料執為指摘之合法上訴第
三審理由，應認其關於施用第一級毒品部分之上訴，違背法律上
之程式，予以駁回。末按上訴得對於判決之一部為之，未聲明為
一部者，視為全部上訴，刑事訴訟法第三百四十八條第一項定有
明文。本件上訴人於九十七年八月六日上訴，並未聲明僅對其施
用第一級毒品部分上訴，其效力當然及於其施用第二級毒品部分
，合先敘明。惟刑事訴訟法第三百七十六條所列各罪之案件，經
第二審判決者，不得上訴於第三審法院，法有明文。本件上訴人
所犯施用第二級毒品部分，原審係依毒品危害防制條例第十條第
二項論處罪刑，核屬刑事訴訟法第三百七十六條第一款之案件。
依首開說明，既經第二審判決，自不得上訴於第三審法院，上訴
人竟復對此部分提起上訴，顯為法所不許，亦應予駁回。
據上論結，應依刑事訴訟法第三百九十五條前段，判決如主文。
中    華    民    國  九十七  年    九    月  二十六  日
                      最高法院刑事第六庭
                          審判長法官  洪  清  江
                                法官  韓  金  秀
                                法官  林  勤  純
                                法官  李  錦  樑
                                法官  陳  國  文
      本件正本證明與原本無異
                                      書  記  官
中    華    民    國  九十七  年    十    月    三    日
                                                      K


司法院資訊處製作；財團法人民間司法改革基金會備份。
